【裁判字號】    89,台上,1962
【裁判日期】    890413
【裁判案由】    公共危險
【裁判全文】
最高法院刑事判決                              八十九年度台上字第一九六二號
    上  訴  人  甲○○
    選任辯護人  吳義雄律師
右上訴人因公共危險案件，不服台灣高等法院中華民國八十九年一月七日第二審判決
（八十八年度上訴字第二○○七號，起訴案號：台灣士林地方法院檢察署八十七年度
偵字第五一二○號），提起上訴，本院判決如左：
    主  文
上訴駁回。
    理  由
按刑事訴訟法第三百七十七條規定，上訴於第三審法院，非以判決違背法令為理由，
不得為之。是提起第三審上訴，應以原判決違背法令為理由，係屬法定要件。如果上
訴理由狀並未依據卷內訴訟資料，具體指摘原判決不適用何種法則或如何適用不當，
或所指摘原判決違法情事，顯與法律規定得為第三審上訴理由之違法情形，不相適合
時，均應認其上訴為違背法律上之程式，予以駁回。本件原判決維持第一審論處上訴
人甲○○放火燒燬現供人使用之住宅未遂罪刑之判決，駁回上訴人在第二審之上訴。
已詳敘認定犯罪事實之依據及憑以認定之理由，並對上訴人否認犯罪之辯詞，如何不
足採信，均已依據卷內資料予以指駁及說明，從形式上觀察，原判決並無任何違背法
令之處。查事實之認定及證據之取捨，乃屬事實審法院之職權，苟無違反經驗法則或
論理法則，自難指為違法。原判決依憑告訴人陳清秀及證人汪怡虹、蔡焜松、陳銘德
、王國強、承辦員警陳桂林於警訊、偵查及第一審所為證詞，佐以案發當時，上訴人
所著衣服與證人汪怡虹指述相同，其車後行李箱地毯遺有油渣、汽油味甚濃及上訴人
與告訴人素來不睦等情，資以認定上訴人犯有本件罪刑，已於理由內詳述其調查審認
及證據取捨之意見，核屬事實審法院採證認事職權之適法行使。又刑事訴訟法第三百
七十九條第十款所謂應於審判期日調查之證據，必須該證據確與待證事實有重要關係
，就其案情委有調查之必要者而言。本件事證已臻明確，原審縱未就告訴人交予警方
之塑膠袋、起子及證人汪怡虹所稱之白色油桶加以調查，復未於判決中說明不予調查
之理由，不影響判決結果，不能執為第三審上訴理由。上訴意旨置原判決之論敘於不
顧，仍執陳詞，為事實上之爭辯，並對原審採證認事之職權行使及於判決無影響事項
，任意指摘，難謂已符合首揭法定上訴要件，其上訴違背法律上之程式，應予駁回。
據上論結，應依刑事訴訟法第三百九十五條前段，判決如主文。
中      華      民      國    八十九    年      四      月     十三     日
                              最高法院刑事第七庭
                                  審判長法官  謝  家  鶴
                                        法官  洪  文  章
                                        法官  花  滿  堂
                                        法官  陳  世  淙
                                        法官  洪  佳  濱
      右正本證明與原本無異
                                              書  記  官
中      華      民      國    八十九    年      四      月    二十五    日


司法院資訊處製作；財團法人民間司法改革基金會備份。
